臺灣南投地方法院民事裁定
110年度監宣字第157號
聲  請  人  康麗珍  

相  對  人  康萬生  

關  係  人  康逸瑄  

上列聲請人對於相對人聲請監護宣告事件，本院裁定如下：
    主  文
一、宣告康萬生（男，民國00年00月00日生，身分證統一編號：
    Z000000000號）為受監護宣告之人。
二、選定康麗珍（女，民國00年0月00日生，身分證統一編號：Z
    000000000號）為受監護宣告人康萬生之監護人。
三、指定康逸瑄（女，民國00年00月00日生，身分證統一編號：
    Z000000000號）為會同開具受監護宣告人康萬生財產清冊之
    人。
四、程序費用由受監護宣告人康萬生負擔。
    理  由
一、聲請意旨略以：聲請人康麗珍為相對人康萬生之長女，相對
    人自民國109年2月6日起，因吸入性肺炎，雖經送醫診治仍
    不見起色，近日更因精神障礙或其他心智缺陷，致不能為意
    思表示或受意思表示，或不能辨識其意思表示之效果，已達
    受監護宣告之程度，爰依法聲請准予對相對人為監護宣告，
    並選定聲請人為監護人，指定相對人之次女康逸瑄為會同開
    具財產清冊之人等語。
二、按對於因精神障礙或其他心智缺陷，致不能為意思表示或受
    意思表示，或不能辨識其意思表示之效果者，法院得因本人
    、配偶、四親等內之親屬、最近一年有同居事實之其他親屬
    、檢察官、主管機關、社會福利機構、輔助人、意定監護受
    任人或其他利害關係人之聲請，為監護之宣告。又法院為監
    護之宣告時，應依職權就配偶、四親等內之親屬、最近一年
    有同居事實之其他親屬、主管機關、社會福利機構或其他適
    當之人選定一人或數人為監護人，並同時指定會同開具財產
    清冊之人。法院選定監護人時，應依受監護宣告之人之最佳
    利益，優先考量受監護宣告之人之意見，審酌一切情狀，並
    注意下列事項：一、受監護宣告之人之身心狀態與生活及財
    產狀況。二、受監護宣告之人與其配偶、子女或其他共同生
    活之人間之情感狀況。三、監護人之職業、經歷、意見及其
    與受監護宣告之人之利害關係。四、法人為監護人時，其事
    業之種類與內容，法人及其代表人與受監護宣告之人之利害
    關係。民法第14條第1項、第1111條第1項、第1111條之1分
    別定有明文。
三、經查，聲請人主張之事實，業據其提出受宣告人親屬系統表
    、同意書、應受監護（輔助）宣告人財產清冊、戶籍謄本、
    全國財產稅總歸戶財產查詢清單、中華民國身心障礙證明、
    埔里鎮農會活期儲蓄存款存摺封面及內頁等件為證。另經本
    院囑託埔基醫療財團法人埔里基督教醫院就相對人之心神狀
    況為鑑定，結果略以：相對人之精神科診斷為深度失智症，
    有明顯認知功能障礙和日常生活功能障礙，其意思表達能力
    ，意思接受能力和意思判斷能力是完全不能，建議需人監護
    其行為。失智症為腦部退化性疾病，相對人的認知功能狀態
    近幾年在逐漸下降，尤其每當有生理問題時會合併瞻妄現象
    ，會變得更嚴重，近2個月積極處理可能生理或藥物導致意
    識嗜睡的狀況，改善有限，綜合其年紀及生理狀態考量，有
    可能會有些許改善，但要回復的可能性低等語，此有該院11
    0年11月25日埔基醫字第1100023075B號函檢送之精神鑑定報
    告書附卷可參。綜上，本院認相對人之精神狀態，已達不能
    為意思表示或受意思表示，且不能辨識其意思表示之效果之
    程度，爰依法為監護之宣告。
四、關於選定監護人部分，查相對人前未訂有意定監護契約，有
    本院職權查詢司法院意定監護契約管理系統查詢結果資料在
    卷可參，相對人之父、母、配偶均已歿，聲請人為相對人之
    長女，其有意願擔任監護人一職，向亦由其處理相對人之照
    護事宜，又相對人之次女康逸瑄亦同意由聲請人擔任相對人
    之監護人，有其出具之同意書在卷可稽。綜上，堪認由聲請
    人擔任相對人之監護人，應符合相對人之利益，爰選定聲請
    人為相對人之監護人。
五、另就指定會同開具財產清冊之人部分，聲請人請求指定相對
    人之次女康逸瑄為會同開具財產清冊之人，已獲康逸瑄之同
    意，有其出具之同意書附卷可憑，由康逸瑄擔任相對人之會
    同開具財產清冊之人，應無不妥之處，爰依法指定康逸瑄為
    會同開具財產清冊之人。又依民法第1113條準用同法第1099
    條規定，監護開始時，監護人即聲請人對於受監護宣告人即
    相對人之財產，應會同康逸瑄，於2個月內開具財產清冊，
    並陳報法院，附此敘明。
六、程序費用負擔之依據：家事事件法第164條第2項。
中　　華　　民　　國　　110 　年　　12　　月　　9 　　日
                                臺灣南投地方法院家事法庭
                                          法  官  柯伊伶
以上正本係照原本作成。
如對本裁定抗告須於裁定送達後10日內向本院提出抗告狀，並應
繳納抗告費新臺幣1,000元整。
中　　華　　民　　國　　110 　年　　12　　月　　9 　　日
                                          書記官  白淑幻